臺灣新竹地方法院刑事判決　　　　　　　 96年度訴字第599號
公　訴　人　臺灣新竹地方法院檢察署檢察官
被　　　告　甲○○
　　　　　　　　　　（
指定辯護人　本院公設辯護人乙○○
被　　　告　丁○○
　　　　　　　　　　（
選任辯護人　劉雅萍律師
　　　　　　林思銘律師
被　　　告　丙○○
　　　　　　　　　　（
指定辯護人　本院公設辯護人乙○○
上列被告等3 人因違反槍砲彈藥刀械管制條例等案件，經檢察官
提起公訴（96年度偵字第4224號、第4504號、第4775號），本院
判決如下：
    主  文
甲○○所犯如附表壹所列各罪，均為累犯，各處如附表壹所列之
刑，應執行有期徒刑伍年玖月，併科罰金新台幣陸萬元，罰金如
易服勞役，以新台幣壹仟元折算壹日；附表肆編號1 所示之物沒
收。
丙○○所犯如附表貳所列各罪，各處如附表貳所列之刑，應執行
有期徒刑肆年貳月，併科罰金新台幣柒萬元，罰金如易服勞役，
以新台幣壹仟元折算壹日；附表肆編號9 、12、13、15至24所示
之物均沒收。
丁○○所犯如附表參所列各罪，各處如附表參所列之刑，應執行
有期徒刑陸年，併執行罰金新台幣拾萬元，罰金如易服勞役，以
新台幣壹仟元折算壹日；附表肆編號1 、9 、15所示之物均沒收
。
    事  實
壹、甲○○部分：
一、甲○○前於民國90年間因竊盜案件，經臺灣雲林地方法院以
    89年度易字第1015號判處有期徒刑8 月，緩刑2 年確定（緩
    刑嗣經撤銷），嗣於93年間復因竊盜、毒品案件，分別經本
    院以93年度易字第458 號、93年度訴字第517 號判處有期徒
    刑1 年、1 年1 月確定，再經本院以94年度聲字第108 號定
    其應執行有期徒刑2 年確定，上開2 罪經合併執行，甫於95
    年5 月25日縮短刑期假釋出監，並於96年2 月23日期滿未經
    撤銷假釋視為執行完畢。詎仍不知改過，竟基於意圖為自己
    不法所有之各別犯意，或另與丁○○共同基於為自己不法所
    有之犯意聯絡（犯罪事實壹、一、(四)部分），而為下列竊盜
    行為：
  (一)於96年5 月31日夜間約22時許，行經趙俊雄位於新竹縣新豐
    鄉松林村180 號住處前，見趙俊雄住處4 樓窗戶未關，乃利
    用該住處隔壁建築工地鷹架攀爬至4 樓，踰越該窗戶安全設
    備後侵入趙俊雄住宅，徒手竊取趙俊雄所有桌上型電腦1 組
    及暖爐1 台得手。
  (二)於96年6 月29日夜間約凌晨2 時許，行經許義炤位於新竹市
    ○○路375 之3 號住處兼工作室，見該住處2 樓窗戶未關，
    乃攀爬鄰牆至該住處2 樓後，踰越該窗戶安全設備侵入許義
    炤住宅，徒手竊取許義炤所有之皮夾1 只【內有現金約新臺
    幣（下同）1 萬2000元，新竹國際商業銀行支票面額17萬50
    00元、第一商業銀行支票面額5 萬元、信用卡9 張、國民身
    分證1 枚、汽機車駕駛執照各1 枚、健保卡1 枚等】、電腦
    主機及螢幕各1 台、數位相機2 台、筆記型電腦1 台、攝影
    機1 台、豪雅手錶1 支、摩托羅拉手機1 支、該住處鑰匙1
    串，及許義炤所使用車號4205-HG 號自用小客車1 輛（車主
    登記為其妻高曉慧）之鑰匙1 串，復以上開車輛鑰匙發動許
    義炤停放於住處對面路邊之上開車輛，將所竊得之贓物置放
    在上開車輛後，一併駛離竊取，旋駛至丁○○位於新竹縣竹
    北市○○路231 巷8 號5 樓住處，將車上所竊贓物交付丁○○，用以抵銷之前積欠丁○○之債務（丁○○所涉收受贓物
    罪，詳下述）。
  (三)於96年7 月3 日17時許尚未日落前，行經呂學龍位於新竹縣
    新埔鎮○○里○ 鄰○○路○ 段161 號住處，見該住處後門並
    未上鎖，乃以推開後門進入該住宅之方式（無故侵入住宅部
    分未據告訴人提出告訴，而未經檢察官提起公訴），徒手竊
    取呂學龍所有之皮夾1 只（內有現金1000元及身份證件）及
    龍銀2 枚。
  (四)於96年7 月4 日夜間凌晨1 時許，由丁○○駕駛上開自許義
    炤處所竊得之車號4205-HG 號自用小客車，搭載甲○○前往
    紀俊朗位於新竹縣竹北市○○○街133 號住處，見該住處頂
    樓窗戶未關，乃由丁○○在該住處前面把風，甲○○自該住
    處隔壁工地攀爬至該住處頂樓，踰越該頂樓窗戶安全設備後
    ，侵入紀俊朗住處內徒手竊取紀俊朗所有之西屋液晶電視1
    台，其等2 人得手後將該液晶電視置放於上開贓車內，共同
    駕駛該車離去（丁○○另涉竊盜部分，詳下述）。
  (五)甲○○因恐遭警方查緝，乃於96年7 月7 日持許義炤所有放
    置於4205-HG 自用小客車內，客觀上對人之生命身體安全造
    成危害而足供為兇器使用之斜口鉗1 把（即附表肆編號5 其
    中1 把），在新竹縣湖口鄉○○村○○路2 號前，拆卸王寶
    蓮所有車號7U-9817 號自用小客車前後車牌共2 面，竊取得
    手後，將許義炤車號4205 -HG號自用小客車之車牌2 面卸下
    （嗣於不詳時地在丙○○不知情之情況下，放置在丙○○車
    號3562-FY 自小客車內），改懸掛上開所竊得王寶蓮所有自
    用小客車之車牌2 面，以躲避警方查緝。
二、甲○○明知可發射子彈具有殺傷力之改造手槍係槍砲彈藥刀
    械管制條例第4 條第1 項第1 款所列管之槍砲，非經主管機
    關之許可，不得擅自寄藏、持有，竟仍基於為他人寄藏具有
    殺傷力改造手槍之犯意，於96年7 月7 日中午在新竹縣湖口
    鄉○○路○ 段600 號，受丁○○委託，代為保管附表肆編號
    1 所示仿WALTHER 廠PPK/ S型半自動手槍製作之換裝土造金
    屬槍管而成之改造手槍1 支後（槍枝管制編號：0000000000
    0 號），隨即將之藏放於上開自許義炤竊得之車輛中（丁○○另涉持有改造手槍部分，詳下述）。
貳、丙○○部分：
一、丙○○明知子彈係槍砲彈藥刀械管制條例第4 條第1 項第2
    款所管制之彈藥，未經許可不得製造、持有，竟僅因好奇，
    仍基於製造具有殺傷力子彈之犯意，於94年間某日在其位於
    新竹縣關西鎮石光里14鄰石岡子766 號住處，持如附表肆編
    號12、13、17至24所示之土造金屬彈殼、金屬彈頭、子彈火
    藥、子彈上火、子彈混合火藥等元件，後於內填充火藥，再
    以砂輪機、銼刀、固定夾、鑽頭磨尖等方式，製造如附表肆
    編號16所示具有殺傷力之改造子彈5 顆，隨即置放於上開住
    處而非法持有之。
二、丙○○、丁○○2 人得知甲○○於96年6 月29日凌晨2 時許
    竊得許義炤所使用上開車號4205-HG 號自用小客車1 輛後，
    丙○○竟向丁○○提議以該車向許義炤勒贖，經丁○○允諾
    後，其等即共同基於意圖為自己不法所有之犯意聯絡，先由
    丁○○出資3 萬2000元，由丙○○持向真實姓名年籍不詳綽
    號「阿國」之男子購買如附表肆編號9 戶名沈書賢（合作金
    庫銀行帳號為00000000000000號）、黃佳惠（合作金庫銀行
    帳號為000000 0000000號）等2 本人頭帳戶之存摺及提款卡
    後，繼由丙○○於96年6 月29日13時許在新竹縣竹北市以公
    共電話致電許義炤，向許義炤恐嚇稱：「需匯款5 萬元，始
    願將上開車輛返還。」，許義炤表示不願支付如此多錢，丙○○乃表示：「要就3 萬元，不然就自己找車」等語，致許
    義炤心生畏懼，深怕上開車輛無法尋獲，乃依丙○○指示於
    同日14時57分許，自提款機轉帳3 萬元至丙○○所指定之上
    開沈書賢人頭帳戶內，丙○○隨即於當日15時30分許持沈書
    賢之提款卡提領上開款項後，交予丁○○收受，惟嗣許義炤
    匯款後仍未能贖回上開車輛。
三、丙○○明知可發射子彈具有殺傷力之改造手槍係槍砲彈藥刀
    械管制條例第4 條第1 項第1 款所列管之槍砲，非經主管機
    關之許可，不得擅自寄藏、持有，竟仍基於為他人寄藏具有
    殺傷力改造手槍之犯意，於96年7 月6 日晚上在其位於新竹
    縣關西鎮石光里14鄰石岡子766 號住處外面，受丁○○委託
    ，代為保管附表肆編號15所示仿FN廠1910型半自動手槍製造
    換裝土造金屬槍管而成之改造手槍1 支（槍枝管制編號：00
    00000000），繼而藏放於上開住處家中（丁○○另涉持有改
    造手槍部分，詳下述）。
參、丁○○部分：
一、丁○○明知可發射子彈具有殺傷力之改造手槍係槍砲彈藥刀
    械管制條例第4 條第1 項第1 款所列管之槍砲，非經主管機
    關之許可，不得擅自持有，竟基於持有具有殺傷力改造手槍
    之犯意，於96年5 月中旬某日在新竹縣湖口交流道附近，自
    姓名年籍不詳綽號「阿明」之成年友人處，取得上開如附表
    肆編號1 所示之改造手槍1 支（槍枝管制編號：0000000000
    0 號）而無故持有之，嗣為避免警察查獲，乃於上開時地交
    付甲○○寄藏之。
二、嗣丁○○仍不知警惕，另基於持有具有殺傷力改造手槍之犯
    意，於96年6 月初某日在其位於新竹縣竹北市○○路231 巷
    8 號5 樓住處樓下，自姓名年籍不詳綽號「漢堡」之成年友
    人處，取得上開如附表肆編號15所示之改造手槍1 支（槍枝
    管制編號：0000000000），嗣為避免警察查獲，乃於上開時
    地交丙○○寄藏之。
三、丁○○明知甲○○於96年6 月29日某時駕駛許義炤所有上開
    自小客車車輛所搭載之物品，均係自他人竊取得來之贓物（
    即犯罪事實壹、一、(二)中甲○○自許義炤住處竊得之物），
    其因欲接受甲○○以該贓物抵償債務，竟仍基於收受贓物之
    犯意而收取之。
四、丁○○與丙○○於96年6 月29日13時許共同基於意圖為自己
    不法所有之犯意聯絡，以：需匯款5 萬元，始能將許義炤車
    輛返還等語，對許義炤恐嚇取財等事實，均引用上開犯罪事
    實貳之二。
五、丁○○另於96年7 月4 日夜間之凌晨1 時許，與甲○○共同
    基於意圖為自己不法所有之犯意聯絡，以犯罪事實壹、一、
    (四)所載之方式，共同竊取紀俊朗所有之西屋液晶電視1 台。
六、丁○○另於96年7 月初某日，在新竹縣竹北市○○○路路邊
    ，拾獲如附表肆編號10所示劉醇旺於96年7 月7 日18時許失
    竊而離本人持有之國民身分證及健保卡各1 枚後（起訴書漏
    載健保卡1 枚），因思欲日後得以該證件申辦手機門號，竟
    基於意圖為自己不法所有之犯意，逕將該拾獲之國民身分證
    及健保卡各1 枚予以侵占入己。
肆、嗣於96年7 月9 日7 時許，甲○○駕駛上開自許義炤處竊得
    之上開贓車行經新竹縣湖口鄉○○路○ 段600 號旁空地時，
    為埋伏現場之警察查獲，並當場扣得如附表肆編號1 至7 所
    示之物，經甲○○帶同警方於同日10時30分許在新竹縣竹北
    市○○○街1 巷1 號前停車場內查獲丁○○，經丁○○同意
    搜索後於其背包內扣得附表肆編號8 至11所示之物，丁○○
    復主動供出其尚非法持有另1 把改造手槍，業於日前寄藏於
    丙○○處，乃主動帶同警方於同日13時許在新竹縣竹北市○○路110 號前查獲丙○○，先在丙○○所駕駛3562-FY 自小
    客車內查獲附表肆編號12至14所示之物，再由丙○○帶同並
    同意警方前往其位於新竹市關西鎮石岡子766 號住處搜索，
    扣得附表肆編號15至24所示之物，因而循線查獲上情。
伍、案經新竹市警察局第二分局及新竹縣警察局報請臺灣新竹地
    方法院檢察署檢察官偵查起訴。
    理  由
壹、程序部分：
    按「被告以外之人於審判外之陳述，雖不符前四條之規定，
    而經當事人於審判程序同意作為證據，法院審酌該言詞陳述
    或書面陳述作成時之情況，認為適當者，亦得為證據。當事
    人、代理人或辯護人於法院調查證據時，知有第159 條第1
    項不得為證據之情形，而未於言詞辯論終結前聲明異議者，
    視為有前項之同意。」刑事訴訟法第159 條之5 定有明文。
    本件下列證人於警詢或偵查中之陳述，或槍彈鑑定報告，雖
    均屬傳聞證據，然因被告等3 人因自白犯罪，對於上開證據
    之證據能力均不爭執，本院認其作成情況亦無不適當之處，
    依上開規定，自有證據能力。
貳、被告甲○○部分：
一、上開犯罪事實壹之一、(一)加重竊盜部分，業據被告於警詢、
    偵查及本院審理中坦承不諱（偵查卷頁141 、151 ，本院審
    理卷頁9 、100） ，核與證人趙俊雄於警詢中證述被竊之情
    節大致相符（偵查卷頁188） 。
二、上開犯罪事實壹之一、(二)加重竊盜部分，業據被告於警詢、
    偵查、本院羈押庭及本院審理中坦承不諱（偵查卷頁10、93
    、117 、168 、104 背面、105 ，本院審理卷頁9 、100）
    ，核與證人許義炤於警詢證述被竊之情節大致相符（偵查卷
    頁30、154） ，且有現場監視錄影帶翻拍照片15幀在卷可憑
    （偵查卷頁155 至166） 。
三、上開犯罪事實壹之一、(三)竊盜部分，業據被告於警詢、偵查
    及本院審理中坦承不諱（偵查卷頁146 、152 ，本院審理卷
    頁9 、100） ，核與證人呂學龍於警詢證述被竊之情節大致
    相符（4504號偵查卷頁8） 。
四、上開犯罪事實壹之一、(四)加重竊盜部分，業據被告於警詢、
    偵查、本院羈押庭及本院審理中坦承不諱（偵查卷頁94、11
    6 、121 、212 、105 ，本院審理卷頁9 、101） ，核與證
    人紀俊朗於警詢證述被竊之情節大致相符（偵查卷頁201）
    。
五、上開犯罪事實壹之一、(五)加重竊盜部分，業據被告於偵查、
    本院羈押庭及本院審理中坦承不諱（偵查卷頁93、117 、11
    8 、106 背面、107 ，本院審理卷頁10、59、101） ，核與
    證人王寶蓮於警詢中證述被竊之情節（偵查卷頁34），及證
    人丙○○於警詢、本院羈押庭中證述：於伊駕駛自小客車內
    所獲之4205-HG 汽車車牌2 面，係甲○○放在伊車上的，伊
    電話問甲○○，甲○○說不要問那麼多等語大致相符（偵查
    卷頁23、24、111） ，且有附表肆編號14該汽車車牌2 面扣
    案可稽。
六、上開犯罪事實壹之二寄藏改造手槍部分，業據被告於警詢、
    偵查、本院羈押庭及本院審理中坦承不諱（偵查卷頁11、93
    、118 、107 ，本院審理卷頁59），核與證人丁○○於本院
    審理中供述之內容相符（本院審理卷頁12），且自甲○○車
    內查獲之上開手槍1 支，經檢察官送請內政部警政署刑事警
    察局以性能檢驗法、試射法鑑驗結果，認該槍枝係仿WALTHE
    R 廠PPK/ S型半自動手槍製作之換裝土造金屬槍管而成之改
    造手槍（槍枝管制編號：00000000000 號），擊發功能正常
    ，可供擊發適用子彈使用，而具有殺傷力，有該局96年7 月
    24日刑鑑字第0960108775號槍彈鑑定書附卷足憑（見偵查卷
    頁248） ，此外，並有現場照片在卷可稽（偵查卷頁77至80
    ）。
七、綜上，被告甲○○之自白，乃與事實相符，其各該犯行事證
    明確，堪予認定。
參、被告丙○○部分：
一、上開犯罪事實貳之一製造子彈部分，業據被告丙○○於警詢
    、偵查、本院羈押庭及本院審理中坦承不諱（偵查卷頁23、
    25 、97 、136 、214 、111 、112 ，本院審理卷頁14、60
    、101） ，且證人即共同被告丁○○於警詢、偵查或本院羈
    押庭中亦供稱：在丙○○家中查獲之子彈5 顆是他的，我知
    道他會製造子彈等語（偵查卷頁19、96、124 、125 、129
    、109） ，且有附表肆編號16之改造子彈5 顆在卷可稽，另
    該改造子彈5 顆，經檢察官送請內政部警政署刑事警察局鑑
    定後，認係土造子彈，經擊發試射後認有殺傷力，有該署96
    年7 月24日刑鑑字第0960108775號槍彈鑑定書、96年8 月22
    日刑鑑字第0960123892號函各1 份在卷可稽（偵查卷頁178
    、268） 。
二、上開犯罪事實貳之二恐嚇取財部分，業據被告於偵查及本院
    審理中坦承不諱（偵查卷頁97、134 至136 ，本院審理卷頁
    14 、60 、102 、103） ，核與證人甲○○於警詢、偵查之
    供述（偵查卷頁12、94），證人丁○○於警詢、偵查及本院
    羈押庭中之供述（偵查卷頁15、17、96、125 至127 、129
    、110 、11 2），證人即被害人許義炤於警詢中之證述相符
    （偵查卷頁30、154） ，且有附表肆編號9 沈書賢、黃佳惠
    上開人頭帳戶存摺、提款卡在卷可稽。
三、上開犯罪事實貳之三寄藏改造手槍部分，業據被告於警詢、
    偵查、本院羈押庭及本院審理中坦承不諱（偵查卷頁25、97
    、136 、111 背面、112 ，及本院審理卷頁14、60），核與
    證人丁○○於警詢、偵查及本院審理中所述相符（審理卷頁
    12），且自丙○○家中查獲如附表肆編號15之上開手槍1 支
    ，經檢察官送請內政部警政署刑事警察局以性能檢驗法、試
    射法鑑驗結果，認該槍枝係仿FN廠1910型半自動手槍製造換
    裝土造金屬槍管而成之改造手槍（槍枝管制編號：000000
    0000號），擊發功能正常，可供擊發適用子彈使用，而具有
    殺傷力，有該局96年7 月24日刑鑑字第0960108775號槍彈鑑
    定書附卷足憑（見偵查卷頁248） 。
四、綜上，被告丙○○自白乃與事實相符，其各該犯行事證明確
    ，堪予認定。
肆、被告丁○○部分：
一、上開犯罪事實參之一及參之二持有改造手槍部分，均據被告
    於警詢、偵查、本院羈押庭及本院審理中坦承不諱（偵查卷
    頁19、20、95、96、124 、127 、109 、112 背面，本院審
    理卷頁12、101 、103） ，核與證人甲○○於警詢、偵查及
    本院羈押庭所述（偵查卷頁11、93、94、118 、107） ，證
    人丙○○於警詢、偵查、本院羈押庭及本院審理中所述相符
    （偵查卷頁25、97、136 、111 背面，本院審理卷頁14），
    且該2 支改造手槍經送鑑定後，分別係仿WALTHER 廠PPK/ S
    型半自動手槍製作之換裝土造金屬槍管而成之改造手槍（槍
    枝管制編號：00000000000 號），及仿FN廠1910型半自動手
    槍製造換裝土造金屬槍管而成之改造手槍（槍枝管制編號：
    0000000000號），均有殺傷力，亦均陳述如上。
二、上開犯罪事實參之三收受贓物部分，業據被告於警詢、偵查
    、本院羈押庭及本院審理中坦承不諱（偵查卷頁17、108 、
    127 ，本院審理卷頁11），核與證人甲○○於警詢、偵查、
    本院羈押庭及本院審理中所述相符（偵查卷頁12、104 背面
    、105 背面、117 、168 ，本院審理卷頁9 、100） 。
三、上開犯罪事實參之四恐嚇取財部分，業據被告於警詢、偵查
    及本院審理中坦承不諱（偵查卷頁15、95、96、125 、127
    ，本院審理卷頁60），核與證人甲○○於警詢、偵查中所述
    （偵查卷頁12、94），證人丙○○於偵查、本院羈押庭中所
    述（偵查卷頁97、134 、135 、111） ，證人許義炤於警詢
    中證述遭受恐嚇取財之情節大致相符（偵查卷頁30、154）
    。
四、上開犯罪事實參之五加重竊盜部分，業據被告於警詢、偵查
    、本院羈押庭及本院審理中坦承不諱（偵查卷頁18、108 、
    125 、127 ，本院審理卷頁11），核與證人甲○○於偵查、
    本院羈押庭及本院審理中所述（偵查卷頁116 、105 背面、
    本院審理卷頁101） ，證人紀俊朗於警詢證述被竊之情節大
    致相符（偵查卷頁201）。
五、上開犯罪事實參之六侵佔離本人所有之物部分，業據被告於
    警詢、偵查、本院羈押庭及本院審理中坦承不諱（偵查卷頁
    18、95、126 、110 背面，本院審理卷頁13、103） ，核與
    證人劉醇旺於警詢中證述被竊之事實大致相符（偵查卷頁28
    ），且有附表肆編號10劉醇旺所有之國民身份證、健保卡各
    1 枚在卷可稽。
六、綜上，被告丁○○之自白乃與事實相符，其犯行事證明確，
    堪予認定，應依法論科。
伍、論罪科刑：
一、核被告甲○○、丙○○、丁○○分別於犯罪事實壹、貳、參
    中所為，分別係犯如附表壹、貳、參所示之罪名。被告甲○○與丁○○就犯罪事實壹、一、(四)（即犯罪事實參、五）中
    所為，被告丙○○與丁○○就犯罪事實貳、二（即犯罪事實
    參、四）中為，分別有犯意聯絡及行為分擔，應論以共同正
    犯。被告丙○○製造子彈後進而持有，持有之低度行為為製
    造之高度行為所吸收，不另論罪；被告甲○○、丙○○分別
    寄藏上開改造手槍繼而分別持有之，其持有之行為均應為寄
    藏改造手槍之當然結果，不另論罪；被告甲○○前因上開前
    科受有期徒刑之宣告，於96年2 月23日縮期滿未經撤銷假釋
    視為執行完畢，有臺灣高等法院被告前科紀錄表在卷可稽，
    其於上開徒刑執行完畢後5 年內，故意再犯附表壹所示各該
    有期徒刑以上之罪，均應論以累犯，均應加重其刑。被告丁○○就犯罪事實參之二持有改造手槍部分，係於司法警察發
    覺犯罪前，主動向承辦員警李明勳供出日前寄藏於被告丙○○處，表示願意帶同警方前往起出，而表達願意接受裁判之
    意，除可觀諸查獲過程之筆錄外，並有警員李明勳出具之偵
    查報告1 紙在卷可稽（偵查卷頁120） ，應依刑法第62條減
    輕其刑。
二、爰審酌被告等3 人均正值青壯，竟不思以己力賺取財物，而
    任意竊取、侵占或以恐嚇取財方式取得他人財物，造成被害
    人財產損失及精神痛苦，尤其被告甲○○、丁○○所涉夜間
    侵入他人住宅竊盜部分，被告丙○○、丁○○以他人失竊車
    輛恐嚇取財部分，其造成被害人心理創傷及壓力更為鉅大，
    另其等3 人均明知改造槍枝、子彈均屬高度危險之物品，非
    經主管機關許可不得擅自製造、寄藏或持有，竟仍率爾寄藏
    或持有改造手槍，被告丙○○另未經許可製造子彈，影響社
    會治安甚鉅，且被告丁○○遭查獲者有2 把改造手槍，情節
    較重，被告甲○○寄藏之槍枝係於代步車上查獲，危險性較
    大，本不宜寬恕，然念其等犯後均坦承犯行，態度十分良好
    ，持有改造手槍之時間甚短，製造之子彈數量非鉅，另斟酌
    其等於警詢筆錄所載之家庭背景、教育程度、所竊物品價值
    等一切情狀，分別量處如附表壹、貳、參各欄所示之刑，並
    就其等違反槍砲彈藥刀械管制條例犯行併科罰金部分，被告
    丁○○侵佔離本人所有之物犯行科處罰金部分，均諭知易服
    勞役之折算標準（被告丙○○製造子彈行為時，刑法第42條
    第2 項前段原規定：「易服勞役以一元以上三元以下折算一
    日」，又依據當時修正前罰金罰鍰提高標準條例第2 條前段
    規定，就原定數額提高為一百倍折算一日，則本件被告行為
    時之易服勞役折算標準，應以銀元三百元折算一日，即新臺
    幣九百元折算一日；惟被告行為後，95年7 月1 日修正施行
    之刑法第42條第3 項前段規定：「易服勞役以新臺幣一千元
    、二千元或三千元折算一日」，經比較上述修正前後易服勞
    役折算標準，應以修正後規定較有利於被告。下同）；又被
    告丙○○製造子彈犯行，係於96年4 月24日以前所犯，且查
    無其他不得減刑之事由，應依中華民國九十六年罪犯減刑條
    例第2 條第1 項第3 款減其刑期二分之一；再分別定被告等
    3 人之應執行刑，並均就其等罰金部分諭知易服勞役之折算
    標準。末附表肆編號1 、編號15所示之改造手槍，均係違禁
    物，不問屬於犯人與否，均應依刑法第38條第1 項第1 款規
    定宣告沒收。編號9 所示之人頭帳戶2 本，經被告丙○○及
    丁○○購買後為其等所有，繼而持以共同犯恐嚇取財所用之
    物，應依刑法第38條第1 項第2 款規定沒收；編號12、13、
    17 至24 所示之物，均係被告丙○○所有，用以從事製造子
    彈犯罪所用之物，且無法證明係違禁物，應依刑法第38條第
    1 項第2 款規定宣告沒收。編號3 至7 所示之物，被告雖於
    警詢中承認均為其所有，然無法證明與被告甲○○上開犯行
    有關（另被告於本院審理中陳述竊取王寶蓮車牌所用之鉗子
    ，係取自被害人許義炤車上，故無法證明為其所有，本院審
    理卷頁101） ，均毋庸宣告沒收；編號16所示之子彈5 顆，
    雖有殺傷力，然均因鑑定目的試射而滅失，毋庸沒收。
據上論斷，應依刑事訴訟法第299 條第1 項前段、槍砲彈藥刀械
管制條例第8 條第4 項、第12條第1 項、刑法第2 條第1 項、第
11條前段、第28條、第320 條第1 項、第321 條第1 項第1 款、
第2 款、第3 款，第337 條、第346 條第1 項、第349 條第1 項
、第47條第1 項、第62條前段、第51條第5 款、第7 款、第42條
第3 項前段、第38條第1 項第1 款、第2 款，中華民國九十六年
罪犯減刑條例第2條第1項第3款、第7條、第11條，判決如主文。
本案經檢察官張凱絜到庭執行職務。
中　　華　民　　國　　96　　年　　11　　月　　14　　日
                刑事第二庭    審判長法  官　 汪漢卿
                                    法  官   李毓華
                                    法  官   蔡川富
以上正本證明與原本無異。
如不服本判決應於收受本判決後10日內向本院提出上訴書狀，上
訴書狀應敘述具體理由。上訴書狀未敘述上訴理由者，應於上訴
期間屆滿後20日內補提理由書狀於本院 (均須按他造當事人之人
數附繕本 )「切勿逕送上級法院」。
中　　華　　民　　國　　96　　年　　11　　月　　14　　日
                                    書記官　 沈藝珠
附表壹：
┌──┬─────────┬──────────────┬─────┐
│編號│犯罪事實          │主文及刑度                  │所犯法條  │
├──┼─────────┼──────────────┼─────┤
│1   │犯罪事實壹、一、(一)│甲○○犯踰越安全設備、於夜間│刑法第321 │
│    │                  │侵入住宅竊盜罪，累犯，處有期│條第1 項第│
│    │                  │徒刑捌月。                  │1 款、第2 │
│    │                  │                            │款        │
├──┼─────────┼──────────────┼─────┤
│2   │犯罪事實壹、一、(二)│甲○○犯踰越安全設備、於夜間│刑法第321 │
│    │                  │侵入住宅竊盜罪，累犯，處有期│條第1 項第│
│    │                  │徒刑壹年。                  │1 款、第2 │
│    │                  │                            │款        │
├──┼─────────┼──────────────┼─────┤
│3   │犯罪事實壹、一、(三)│甲○○犯竊盜罪，累犯，處有期│刑法第320 │
│    │                  │徒刑肆月。                  │條第1項   │
├──┼─────────┼──────────────┼─────┤
│4   │犯罪事實壹、一、(四)│甲○○犯共同踰越安全設備、於│刑法第321 │
│    │                  │夜間侵入住宅竊盜罪，累犯，處│條第1 項第│
│    │                  │有期徒刑捌月。              │1 款、第2 │
│    │                  │                            │款        │
├──┼─────────┼──────────────┼─────┤
│5   │犯罪事實壹、一、(五)│甲○○犯攜帶兇器竊盜罪，累犯│刑法第321 │
│    │                  │，處有期徒刑柒月。          │條第1 項第│
│    │                  │                            │3 款      │
├──┼─────────┼──────────────┼─────┤
│6   │犯罪事實壹、二    │甲○○未經許可，寄藏其他可發│槍砲彈藥刀│
│    │                  │射子彈具有殺傷力之改造手槍，│械管制條例│
│    │                  │累犯，處有期徒刑參年陸月，併│第8條第4項│
│    │                  │科罰金新臺幣陸萬元，罰金如易│          │
│    │                  │服勞役，以新臺幣壹仟元折算壹│          │
│    │                  │日。                        │          │
└──┴─────────┴──────────────┴─────┘
附表貳：
┌──┬─────────┬──────────────┬─────┐
│編號│犯罪事實          │主文及刑度                  │所犯法條  │
├──┼─────────┼──────────────┼─────┤
│1   │犯罪事實貳、一    │丙○○未經許可，製造具殺傷力│槍砲彈藥刀│
│    │                  │之子彈，處有期徒刑壹年貳月，│械管制條例│
│    │                  │併科罰金新臺幣貳萬元，罰金如│第12條第1 │
│    │                  │易服勞役，以新臺幣壹仟元折算│項        │
│    │                  │壹日；減為有期徒刑柒月，併科│          │
│    │                  │罰金新台幣壹萬元，罰金如易服│          │
│    │                  │勞役，以新台幣壹仟元折算壹日│          │
├──┼─────────┼──────────────┼─────┤
│2   │犯罪事實貳、二    │丙○○犯共同恐嚇取財罪，處有│刑法第346 │
│    │                  │期徒刑壹年。                │條第1項   │
│    │                  │                            │          │
├──┼─────────┼──────────────┼─────┤
│3   │犯罪事實貳、三    │丙○○未經許可，寄藏其他可發│槍砲彈藥刀│
│    │                  │射子彈具有殺傷力之改造手槍，│械管制條例│
│    │                  │處有期徒刑參年貳月，併科罰金│第8條第4項│
│    │                  │新臺幣陸萬元，罰金如易服勞役│          │
│    │                  │，以新臺幣壹仟元折算壹日。  │          │
└──┴─────────┴──────────────┴─────┘
附表參：
┌──┬─────────┬──────────────┬─────┐
│編號│犯罪事實          │主文及刑度                  │所犯法條  │
├──┼─────────┼──────────────┼─────┤
│1   │犯罪事實參、一    │丁○○未經許可，持有其他可發│槍砲彈藥刀│
│    │                  │射子彈具有殺傷力之改造手槍，│械管制條例│
│    │                  │處有期徒刑參年貳月，併科罰金│第8條第4項│
│    │                  │新臺幣陸萬元，罰金如易服勞役│          │
│    │                  │，以新臺幣壹仟元折算壹日。  │          │
├──┼─────────┼──────────────┼─────┤
│2   │犯罪事實參、二    │丁○○未經許可，持有其他可發│槍砲彈藥刀│
│    │                  │射子彈具有殺傷力之改造手槍，│械管制條例│
│    │                  │處有期徒刑貳年，併科罰金新臺│第8條第4項│
│    │                  │幣伍萬元，罰金如易服勞役，以│          │
│    │                  │新臺幣壹仟元折算壹日。      │          │
├──┼─────────┼──────────────┼─────┤
│3   │犯罪事實參、三    │丁○○收受贓物，處有期徒刑肆│刑法第349 │
│    │                  │月。                        │條第1項   │
├──┼─────────┼──────────────┼─────┤
│4   │犯罪事實參、四    │丁○○犯共同恐嚇取財罪，處有│刑法第346 │
│    │                  │期徒刑拾月。                │條第1項   │
├──┼─────────┼──────────────┼─────┤
│5   │犯罪事實參、五    │丁○○犯共同踰越安全設備、於│刑法第321 │
│    │                  │夜間侵入住宅竊盜罪，處有期徒│條第1 項第│
│    │                  │刑柒月。                    │1 款、第2 │
│    │                  │                            │款        │
├──┼─────────┼──────────────┼─────┤
│6   │犯罪事實參、六    │丁○○犯侵占離本人持有物罪，│刑法第337 │
│    │                  │處罰金新臺幣參仟元，如易服勞│條        │
│    │                  │役，以新臺幣壹仟元折算壹日。│          │
└──┴─────────┴──────────────┴─────┘
附表肆：
┌──┬───────┬────┬───────────┐
│編號│扣案物        │數量    │備註                  │
├──┼───────┼────┼───────────┤
│1   │改造手槍（含彈│1枝     │鑑定結果係仿WALTHER 廠│
│    │匣一個，管制編│        │PPK/ S型半自動手槍作之│
│    │號0000000000）│        │換裝土造金屬槍管而成之│
│    │              │        │改造手槍，具有殺傷力。│
├──┼───────┼────┼───────────┤
│2   │改造子彈      │2顆     │丁○○交付甲○○的，無│
│    │              │        │法證明具有殺傷力，業經│
│    │              │        │檢察官於起訴書中不另為│
│    │              │        │不起訴之諭知。        │
├──┼───────┼────┼───────────┤
│3   │扳手          │6把     │                      │
├──┼───────┼────┼───────────┤
│4   │螺絲起子      │3把     │                      │
├──┼───────┼────┼───────────┤
│5   │斜口鉗        │3把     │                      │
├──┼───────┼────┼───────────┤
│6   │手電筒        │1支     │                      │
├──┼───────┼────┼───────────┤
│7   │美工刀        │1把     │                      │
├──┼───────┼────┼───────────┤
│8   │改造子彈      │2顆     │丙○○交付丁○○的，無│
│    │              │        │法證明具有殺傷力，經檢│
│    │              │        │察官於起訴書中不另為不│
│    │              │        │起訴之諭知。          │
├──┼───────┼────┼───────────┤
│9   │戶名：黃佳惠，│各1份   │                      │
│    │帳號0000000000│        │                      │
│    │608號，戶名： │        │                      │
│    │沈書賢，帳號18│        │                      │
│    │00000000000之 │        │                      │
│    │合作金庫銀行存│        │                      │
│    │摺及提款卡    │        │                      │
├──┼───────┼────┼───────────┤
│10  │劉醇旺國民身份│各1枚   │                      │
│    │證及健保卡    │        │                      │
├──┼───────┼────┼───────────┤
│11  │豪雅牌男錶    │1支     │                      │
│    │              │        │                      │
├──┼───────┼────┼───────────┤
│12  │彈殼          │2顆     │                      │
├──┼───────┼────┼───────────┤
│13  │子彈火藥      │17個    │                      │
├──┼───────┼────┼───────────┤
│14  │車牌4205-HG 車│2面     │                      │
│    │              │        │                      │
├──┼───────┼────┼───────────┤
│15  │改造手槍（含彈│1支     │丁○○寄藏的，鑑定結果│
│    │匣一個，管制編│        │係仿FN廠1910型半自動手│
│    │號0000000000）│        │槍製造之換裝土造金屬槍│
│    │              │        │管而成之改造手槍，有殺│
│    │              │        │傷力。                │
├──┼───────┼────┼───────────┤
│16  │改造子彈      │5顆     │經鑑定後認係土造子彈，│
│    │              │        │具有殺傷力。          │
├──┼───────┼────┼───────────┤
│17  │彈殼          │4顆     │                      │
├──┼───────┼────┼───────────┤
│18  │砂輪機        │1台     │                      │
├──┼───────┼────┼───────────┤
│19  │銼刀          │1支     │                      │
├──┼───────┼────┼───────────┤
│20  │固定夾        │1支     │                      │
├──┼───────┼────┼───────────┤
│21  │鑽頭          │2支     │                      │
├──┼───────┼────┼───────────┤
│22  │子彈上火      │100粒   │                      │
├──┼───────┼────┼───────────┤
│23  │子彈混合火藥  │70片    │                      │
├──┼───────┼────┼───────────┤
│24  │子彈火藥      │17發    │                      │
└──┴───────┴────┴───────────┘
